臺灣新北地方法院板橋簡易庭民事簡易判決
111年度板簡字第773號
原      告  許峻肇  

            羅紅春  

上二人共同
訴訟代理人  陳鼎駿律師
複代理  人  洪宜辰律師
被      告  林瑛美  

訴訟代理人  張志全律師
            潘俊廷律師
上列當事人間請求侵權行為損害賠償（交通）事件，原告提起刑
事附帶民事訴訟，經刑事庭裁定（109年度交重附民字第5號）移
送審理，於民國111年11月8日言詞辯論終結，本院判決如下：
    主  文
被告應給付原告許峻肇新臺幣參拾肆萬肆仟陸佰壹拾伍元，及自
起民國一百一十一年三月二十三日起至清償日止，按年利率百分
之五計算之利息。
被告應給付原告羅紅春新臺幣陸拾玖萬陸仟參佰貳拾壹元，及自
起民國一百一十一年三月二十三日起至清償日止，按年利率百分
之五計算之利息。
原告其餘之訴駁回。
訴訟費用由被告負擔十分之一，餘由原告負擔。
本判決第一項、第二項得假執行；但被告如各以新臺幣參拾肆萬
肆仟陸佰壹拾伍元為原告許峻肇供擔保；以新臺幣陸拾玖萬陸仟
參佰貳拾壹元為原告羅紅春供擔保，得免為假執行。
原告其餘假執行之聲請駁回。 
    事  實  及  理  由
一、原告起訴主張：
㈠、被告於民國108年11月11日13時46分許，騎乘車牌號碼000-00
    0號普通重型機車，沿新北市永和區環河西路2段往中和方向
    行進，其原行駛在中間車道，本應注意駕駛車輛向右變換車
    道時應先開啟方向燈及禮讓後方車輛先行，並應注意安全距
    離，且按當時天候及路面狀況，並無不能注意之情事，竟疏
    未注意，未先顯示方向燈及禮讓注意後方車輛先行，而未保
    持安全距離，即貿然向右變換車道，駛入外側車道內，並持
    續偏右行駛，行駛至新北市○○區○○○路0段000號前，適其同
    向後方之許家銘亦騎乘車牌號碼000-0000號普通重型機車自
    外側車道上向前行駛而來，見被告偏右行駛進入其行向前方
    時，即緊急煞車，但仍閃避不及，追撞被告騎乘機車車尾，
    許家銘因而人車倒地，經送醫急救後，仍於108年11月13日1
    3時37分許，因頭部外傷併顱內出血致中樞神經衰竭而死亡
    。原告二人為許家銘之父母，爰請求下列之損害：
  ⒈原告許峻肇新臺幣（下同）4,189,229部分：
　　⑴扶養費1,689,229元：
　　　原告許峻肇生於00年00月00日，於108年11月13日許家銘
      亡故時為57歲，依內政部統計處107年新北市簡易生命表
      ，57歲之男性平均餘命為25.04歲，故自原告許峻肇年滿6
      5歲退休時起，至平均餘命結束時止，得受扶養之期間為1
      7.04年（計算式：57＋25.04－65＝17.04），又依行政院主
      計總處平均每人月消費支出表， 107年度新北市地區平均
      每人月消費支出為22,419元，每年即269,028元，依霍夫
      曼式計算法扣除中間利息（首期給付不扣除中間利息）核
      計其金額為新臺幣3,378,457元【計算方式為：269,028×1
      2.00000000+(269,028×0.04)×(13.00000000-00.00000000
      )=3,378,456.000000000。其中12.00000000為年別單利5%
      第17年霍夫曼累計係數，13.00000000為年別單利5%第18
      年霍夫曼累計係數，0.04為未滿一年部分折算年數之比例
      (17.04[去整數得0.04])。採四捨五入，元以下進位】，
      亦即原告許峻肇得一次請求之扶養費為3,378,457元，又
      因許家銘僅負擔二分之一扶養義務，故再除以二，即1,68
      9,229元(四捨五入)。
　　⑵慰撫金250萬元。
　⒉原告羅紅春5,003,546元部分：
　　⑴殯葬費用50萬元：
　　　原告為被害人許家銘支出塔位費用222,000元（計算式：1
      50,000+安管費72,000=222,000元）、喪葬事宜費用176,4
      40元。其餘為法會費用。
　　⑵醫療費用4,672元：
　　　原告為被害人許家銘支出醫療費4,672元(計算式：714+3,
      958=4,672)，此有天主教永和耕莘醫院醫療費用收據可證
      。
    ⑶扶養費1,998,874元：
　　　原告羅紅春生於00年0月00日，於108年11月13日許家銘亡
      故時為57歲，依內政部統計處107年新北市簡易生命表，5
      7歲之女性平均餘命為29.5歲，故自原告羅紅春年滿65歲
      退休時起，至平均餘命結束時止，得受扶養之期間為21.5
      年（計算式：57＋29.5－65＝21.5），又依行政院主計總處
      平均每人月消費支出表，107年度新北市地區平均每人月
      消費支出為22,419元，每年即269,028元，依霍夫曼式計
      算法扣除中間利息（首期給付不扣除中間利息）核計其金
      額為3,997,748元【計算方式為：269,028×14.00000000+(
      269,028×0.5)×(15.00000000-00.00000000)=3,997,748.0
      000000。其中14.00000000為年別單利5%第21年霍夫曼累
      計係數，15.00000000為年別單利5%第22年霍夫曼累計係
      數，0.5為未滿一年部分折算年數之比例(21.5[去整數得0
      .5])。採四捨五入，元以下進位】，亦即原告羅紅春得一
      次請求之扶養費為3,997,748元，又因許家銘僅負擔二分
      之一扶養義務，故再除以二，即1,998,874元。
　  ⑷慰撫金250萬元。
㈢、為此，爰依侵權行為損害賠償法律關係提起本訴，求為判決
    ：⒈被告應給付原告許峻肇4,189,229元及自起訴狀繕本送達
    翌日起至清償日止，按年利息百分之五計算之利息。⒉被告
    應給付原告羅紅春5,003,546元及自起訴狀繕本送達翌日起
    至清償日止，按年利息百分之五計算之利息。
㈣、對被告抗辯之陳述
　　原告許峻肇強制險保險金理賠金額是100萬，768元則為利息
    。下方的土地銀行存摺是原告羅紅春理賠金額100萬元，及
    醫療費用4,672元，其餘部分則為利息。
二、被告則以：
㈠、本件車禍係被害人於環河西路二段之路段嚴重超速行駛，並
    自後方追撞被告，被告係依據交通規則行駛，自無過失：
  ⒈本件事故之發生時點在於被告依規定顯示方向燈並保持安全
    距離而完成變換車道至外側車道後，並於外側車道直行前進
    時，而本件事故之發生原因係被害人以時速100公里自後方
    追撞被告所騎乘之機車，亦即本件係發生於同車道內後車追
    撞前車之事故態樣，位於前車之被告確實無法預料到後方之
    被害人會於環河西路二段路段上以100公里之時速騎乘機車
    並追撞被告，顯然被告就本件事故並無預見可能，實無過失
    可言。
  ⒉再者，原告於起訴狀稱被告變換車道並未閃爍方向燈，而有
    過失云云。然則，倘 鈞院重新勘驗系爭監視器畫面，可知
    於監視器畫面時，被告已變換車道完成，實無再行使用方向
    燈之必要，而被告於監視器畫面前即已閃爍方向燈、並透過
    右後視鏡注意後方來車，此為監視器畫面所無法證明之情事
    ，則系爭鑑定報告逕以監視器畫面判斷被告變換車道並無並
    未閃爍方向燈，此與卷內事證不符。可知系爭鑑定報告就此
    部分之認定要難採信，自不拘束 鈞院之判斷，祈請 鈞院三
    思。
㈡、倘 鈞院認為本件被告確有過失(假設語，被告否認)，惟本件
    損害之發生與擴大，被害人亦與有過失，且被害人方才為本
    件車禍之肇事主因：
  ⒈本件被害人於追撞被告後，隨即人車倒地，而安全帽竟直接
    脫落，以致於頭部與地面直接發生碰撞。可見被害人並未確
    實配戴安全帽，並遭致本件車禍之損害結果，可知本件被害
    人確實與有過失。
  ⒉次就本件被害人於環河西路二段上以時速100公里之車速超速
    行駛，且疏未注意安全距離，以致於直接追撞被告之車輛。
    然而，系爭鑑定報告就監視器畫面之判斷已有錯誤，自難採
    信。是本件就過失比例仍有重新鑑定之必要。
  ⒊再者，被害人於事故現場即已失去意識，而有進行緊急救護
    之必要。而自救護車到場將被害人送往天主教耕莘醫院及天
    主教耕莘醫院急診救護期間，是否有以大量輸液之方式以維
    繫被害人之生命體徵，進而降低被害人體內之酒精濃度，此
    涉及被害人之反應速度是否因體內酒精濃度高於法定標準值
    而降低其反應速度。因此，被告聲請函詢救護車及天主教耕
    莘醫院急診室之完整護理記錄，確有調查之必要。
  ⒋末就保順路口監視器畫面亦可見得，被害人之車輛遲至碰撞
    前方才亮起煞車燈，此與一般理性駕駛人於後方看到前方有
    車輛行駛時，應提前煞車以預留隨時可煞停之安全距離不符
    ，此部分亦有再行釐清之必要。而就此部分，可能影響之因
    素包括相關疾病、服用藥物等，被告認為亦有調查之必要。
  ⒌從而，被害人於本件確實與有過失，且諸如安全帽是否正確
    配戴、兩車相對距離變化、護理記錄等資料均有再行釐清以
    確認被害人過失比例之必要，且鑑定報告並未審酌被害人是
    否有其他因素影響其過失，即驟認雙方之過失比例，並無具
    體認定依據，實已流於恣意認定而非專業意見，自不可採。
    因此，本件被害人之過失比例，實有重新鑑定以再行釐清之
    必要。
㈢、原告許峻肇之請求並無理由而不應准許，詳如下述：
  ⒈扶養費1,689,229元部分：
　　扶養費之請求乃係於原告許峻肇年滿65歲以後方得請求，則
    就原告許峻肇所主張之計算方式係以57歲加上25.04年扣除6
    5歲，然而，就被告之計算方式所扣除之款項乃係自75.04歲
    至82.04歲所應給付之款項，而非扣除自57歲至65歲間各期
    之扶養費。且依霍夫曼式計算法之特性，距起算日越近，應
    給付之該期金額越高。故經被告重新計算後，原告許峻肇所
    得請求之扶養費應為1,319,225元。倘 鈞院認被告於本件車
    禍中確有過失，原告許峻肇所得請求扶養費應為1,319,225
    元，但仍應審酌被害人之過失比例，尚屬允恰。
  ⒉慰撫金2,500,000元部分：
　　原告許峻肇雖提出諸多判決以資佐證其慰撫金之請求洵屬允
    恰云云。惟慰撫金之目的係為以金錢弭平傷痛，於個案中之
    狀況不同，實無以身分、地位、資力與加害程度均不同之其
    他案件所列之金額做為參考之理。況本件被害人乃係超速且
    於後追撞被告，實應為肇事主因。固然被害人之死亡造成原
    告許峻肇心生痛苦，然此非謂原告許峻肇得以一再惡意以不
    實陳述抹黑、攻擊原告，並將被告合法行使權利解釋為被告
    犯後態度惡劣。從而，原告許峻肇所受傷痛乃係被害人未依
    道路交通安全規則行駛於環河西路二段，並與被告發生追撞
    ，實與被告無涉。縱認系爭事故與被告亦有過失(假設語)，
    原告許峻肇之慰撫金之請求仍屬過高，故被告就原告許峻肇
    所主張之慰撫金2,500,000元全數爭執。
㈣、原告羅紅春之請求並無理由而不應准許，詳如下述：
  ⒈喪葬費用500,000元部分：
　　卷內資料未見塔位費用、法會費用之單據，故被告就此部分
    之費用支出全數爭執。另就原告羅紅春所稱為被害人支出喪
    葬事宜共176,440元，被告就此部分之費用支出並不爭執。
  ⒉醫療費用4,672元，因強制險已賠償，故不爭執。
　⒊扶養費1,988,874元：
　　扶養費之請求乃係於原告羅紅春年滿65歲以後方得請求，則
    就原告羅紅春所主張之計算方式係以57歲加上29.5年再扣除
    65歲，然而，就被告之計算方式所扣除之款項乃係自78.5歲
    至86.5歲所應給付之款項，而非扣除自57歲至65歲間各期之
    扶養費。且依霍夫曼式計算法之特性，距起算日越近，應給
    付之該期金額越高。故經被告重新計算後，原告羅紅春所得
    請求之扶養費應為1,565,307元。倘 鈞院認被告於本件車禍
    中確有過失，原告羅紅春所得請求扶養費應為1,565,307元
    ，但仍應審酌被害人之過失比例，尚屬允恰。
  ⒋慰撫金2,500,000元
　　就原告羅紅春請求慰撫金之部分，被告意見同對原告許峻肇
    之意見，即被告就原告所提出之2,500,000元全數爭執等語
    置辯，並聲明：原告之訴駁回。
三、本院之判斷：
　　㈠原告主張之前開事實及被告本件所涉過失致死罪嫌，業據
      提出新北地檢署檢驗報告書、109年度偵續字第183號109
      年6月5日詢問筆錄、108年度偵字第35635號108年11月11
      日被告調查筆錄、被害人許家銘戶籍謄本、內政部統計處
      107年新北市簡易生命表、行政院主計總處平均每人月消
      費支出表、喪葬費用單據、醫療費用收據、繼承系統表、
      戶籍謄本、被害人許家銘之生活照、蓬萊陵園祥雲觀納骨
      塔位永久使用權狀等件影本為證，並經本院刑事庭以109
      年度交訴字第25號刑事判決判決被告犯過失致人於死罪，
      處有期徒刑壹年，並經臺灣高等法院刑事庭判決上訴駁回
      在案，業經本院調取前揭刑案卷宗，核對其內證據資料確
      認無誤，堪信為真實，是被告行駛在中間車道，本應注意
      駕駛車輛向右變換車道時應先開啟方向燈及禮讓後方車輛
      先行，並應注意安全距離，且按當時天候晴，日間自然光
      線，柏油路面乾燥、無缺陷、無障礙物、視距良好，並無
      不能注意之情事，竟疏未注意，未先顯示方向燈及禮讓注
      意後方車輛先行，而未保持安全距離，即貿然向右變換車
      道，駛入外側車道內，並持續偏右行駛之過失，況依雙方
      機車原本行向，倘被告於變換車道時能及早顯示靠右之方
      向燈或手勢，讓被害人可得注意其行車動向，被害人當有
      較早之機會選擇是否避開被告騎車行向或提早減速，惟被
      告不僅變換車道未顯示方向燈或手勢，反而在未注意及禮
      讓後方直行之被害人機車下即貿然變換車道靠右行駛，致
      被害人反應不及而騎車與被告機車發生碰撞，被害人因而
      人車倒地並生死亡之結果，是以被告上開過失行為與被害
      人死亡結果間存有相當因果關係。原告主張被告應就本件
      事故負損害賠償責任，自屬有據。
　　㈡被告雖抗辯本件車禍事故係因被害人超速行駛且未保持安
      全距離所致等語，然被害人雖確有以逾越時速50公里之速
      度超速向前行駛而來，復疏未注意車前狀況之過失，僅係
      被害人就本件車禍事故之發生亦與有過失，並非被告全無
      肇責。且本件經本院刑事庭囑託財團法人成大研究發展基
      金會鑑定，其鑑定結果與本院認定相同，亦有財團法人成
      大研究發展基金會鑑定報告書附卷可考，是被告此部分之
      辯詞，自難憑採。
　　㈢按因故意或過失，不法侵害他人之權利者，負損害賠償責
      任；不法侵害他人之身體或健康者，對於被害人因此喪失
      或減少勞動能力或增加生活上之需要時，應負損害賠償責
      任；不法侵害他人之身體、健康、名譽、自由、信用、隱
      私、貞操，或不法侵害其他人格法益而情節重大者，被害
      人雖非財產上之損害，亦得請求賠償相當之金額，民法第
      184條第1項前段、第193條第1項前段、第195條第1項前段
      分別定有明文。茲就原告之請求分述如下：
    ⒈喪葬費用500,000元部分：業據原告提出前開殯葬費用收據
      、蓬萊陵園祥雲觀納骨塔位永久使用權狀為證。被告固抗
      辯未見塔位費用單據，惟經原告提出前開萊陵園祥雲觀納
      骨塔位永久使用權狀，本院經核此部分項目支出確屬喪葬
      期間所必需之花費支出，未逾合理必要之程度，被告亦未
      能提出反證證明並無前揭費用之支出，故此部分之支出自
      應列入喪葬費用計算。另原告羅紅春請求法會支出之費用
      ，未據提出單據證明，此部分自不應准許。是原告羅紅春
      請求被告賠償塔位費用222,000元、喪葬事宜費用176,440
      元，共計398,440元，為有理由，應予准許，逾此部分之
      請求，即屬無理由。
    ⒉醫療費用4,672元：原告羅紅春為被害人許家銘支出醫療費
      4,672元，此有天主教永和耕莘醫院醫療費用收據可證，
      且為被告所不爭執，自應准許。
    ⒊扶養費用部分：
     ⑴按「下列親屬互負扶養之義務：一、直系血親相互間。」
       ；「受扶養權利者，以不能維持生活而無謀生能力者為
       限。前項無謀生能力之限制，於直系血親尊親屬不適用
       之。」，民法第1014條第1款、第1117條分別定有明文。
       次按受扶養權利者，以不能維持生活而無謀生能力者為
       限。民法第1117條第1項定有明文，雖同條第2項又規定
       ，前項無謀生能力之限制，於直系血親尊親屬，不適用
       之。然不得因而謂不能維持生活之限制，自不在適用之
       列。是直系血親尊親屬如能以自己財產維持生活者，固
       無受扶養之權利，而所稱「不能維持生活」，係指無財
       產足以維持生活而言(最高法院86年度台上字第3415號、
       86年台上字第3173號、81年度台上字第1504號等判決意
       旨參照)。故受扶養之直系血親尊親屬父母，應以不能以
       自己之財產維持生活為其扶養請求權發生之要件，而不
       另以其是否有謀生能力為要件。
     ⑵經查，被害人許家銘過世時，原告均為57歲。原告許峻肇
       109年年收入約233,256元、110年年年收入約102,446元
       ，其名下有1棟房屋、1筆土地；原告羅紅春109年年收入
       約482,290元、110年年年收入約363,072元，其名下有1
       棟房屋、1筆土地，有稅務電子閘門財產所得調件明細表
       在卷可參，惟考量上開房地為原告2人住家，且未來通貨
       膨脹、物價指數，難認其之收益及財產狀態狀況能完整
       支應其退休後之生活開銷，而認原告等於65歲後始有受
       扶養之必要。
     ⑶依107年新北市簡易生命簡表(男性)，原告許峻肇生於00
       年00月00日，於系爭事故發生時已滿57歲，依上表其平
       均餘命為25.04年，扣除被害人死亡(108年11月13日)計
       至原告年滿65歲之前一日(115年12月15日)，合計7.09年
       ，故原告所得請求被害人扶養之年數應為17.95年(計算
       式：25.04年－7.09年＝17.95年)。又107年新北市平均每
       人每月消費支出為22,419元，另原告等之扶養義務人除
       被害人外，尚有1名子女。據此，原告許峻肇得請求之扶
       養費用依霍夫曼式計算法扣除中間利息（首期給付不扣
       除中間利息）核計其金額為1,755,395元【計算方式為：
       (269,028×12.00000000+(269,028×0.95)×(13.00000000-
       00.00000000))÷2=1,755,394.000000000。其中12.00000
       000為年別單利5%第17年霍夫曼累計係數，13.00000000
       為年別單利5%第18年霍夫曼累計係數，0.95為未滿一年
       部分折算年數之比例(17.95[去整數得0.95])。採四捨五
       入，元以下進位】。原告許峻肇僅請求被告賠償1,689,2
       29元之扶養費，為有理由，應予准許。
     ⑷依107年新北市簡易生命簡表(女性)，原告羅紅春生於00
       年0月00日，於系爭事故發生時已滿57歲，依上表其平均
       餘命為29.5年，扣除被害人死亡(108年11月13日)計至原
       告年滿65歲之前一日(116年4月23日)，合計7.44年，故
       原告所得請求被害人扶養之年數應為22.06年(計算式：2
       9.5年－7.44年＝22.06年)。據此，原告羅紅春得請求之扶
       養費用依霍夫曼式計算法扣除中間利息（首期給付不扣
       除中間利息）核計其金額為2,035,526元【計算方式為：
       (269,028×15.00000000+(269,028×0.06)×(15.00000000-
       00.00000000))÷2=2,035,525.0000000000。其中15.0000
       0000為年別單利5%第22年霍夫曼累計係數，15.00000000
       為年別單利5%第23年霍夫曼累計係數，0.06為未滿一年
       部分折算年數之比例(22.06[去整數得0.06])。採四捨五
       入，元以下進位】。原告羅紅春僅請求被告賠償1,998,8
       74元之扶養費，為有理由，應予准許
㈣、精神慰撫金：原告等之子即被害人許家銘，突因系爭事故致
    死，生命不復，哀慟逾恆，精神上所受之痛苦，衡情難以言
    喻，其等就被害人之死亡，請求被告賠償精神慰撫金，洵屬
    有據。按慰藉金之賠償，須以人格權遭遇侵害，使精神上受
    有痛苦為必要，其核給之標準與財產上損害之計算不同，應
    斟酌雙方身分、地位、資力與加害程度，及其他各種情形核
    定相當之數額，業經最高法院51年臺上字第223號判決闡釋
    甚明。又不法侵害他人致死者，被害人之父、母、子、女及
    配偶依民法第194條規定請求加害人賠償相當金額之慰撫金
    時，法院對於慰撫金之量定，應斟酌加害人、並被害人暨其
    父、母、子、女及配偶之身分、地位及經濟狀況等關係定之
    ，亦有最高法院76年度臺上字第1908號判決可資參照。查原
    告等之財產狀況已如前述；被告年收入約669元、名下無不
    動產等節，有稅務電子閘門財產所得調件明細表在卷可參，
    衡諸兩造之身分、地位、經濟狀況及原告所受精神痛苦程度
    ，另再參酌系爭事故發生經過、被告過失程度等一切情狀，
    認原告等分別請求被告賠償精神慰撫金皆各為100萬元，方
    屬允當，應予准許，逾此部分之請求，即屬無理由。
㈤、綜上，原告許峻肇得請求損害賠償之金額計2,689,229元（計
    算式：1,689,229元+1,000,000元＝2,689,229元）；原告羅
    紅春得請求損害賠償之金額計3,401,986元（計算式：398,4
    40元+4,672元+1,998,874元+1,000,000元＝3,401,986元）。
㈥、惟按損害之發生或擴大，被害人與有過失者，法院得減輕賠
    償金額或免除之，民法第217條第1項定有明文。經查，本件
    事故被害人許家銘亦騎乘普通重型機車自外側車道上以逾越
    時速50公里之速度超速向前行駛而來，復疏未注意車前狀況
    ，見被告偏右行駛進入其行向前方時，即緊急煞車，但仍閃
    避不及，追撞被告騎乘機車車尾，有本院刑事庭以109年度
    交訴字第25號刑事判決在卷可考，復有財團法人成功大學研
    究發展基金會之鑑定報告：「本鑑定分析鑑定結果：本鑑定
    分析在釐清本交通事故的相關疑問後，認為本件車禍「一、
    林瑛美騎乘M86-275號普通重型機車，向右變換車道並持續
    向右偏駛時，未注意右後來車，且在右轉方向燈沒有閃爍發
    生作用情況下持續向右偏駛；與，二、許家銘騎乘AES-9699
    號普通重型機車，違規超速行駛，未警覺注意左前方右轉方
    向燈不亮，向右偏駛的林瑛美重機車，同為肇事原因」、「
    增加考慮許家銘重機車嚴重超速行駛的因素，建議肇事責任
    如下：林瑛美-50%(向右變換車道並持續向右偏駿時，未疰
    意右後來車，且在右轉方向燈沒有閃爍發生作•用情況下持
    續向右偏駛；因果關係1)許家銘-50%(嚴重超速行駛，未注
    意車前狀況；因果關係2)」，有該會110年9月23日成大研基
    建字函所附之鑑定意見書可稽，是就本件車禍事故之發生，
    許家銘亦與有過失，應有過失相抵原則之適用自堪認定。本
    院審酌許家銘、被告上述過失態樣、原因力強弱、應變及迴
    避可能性等節，應認郭韋辰、被告就本件事故損害發生，各
    負擔50%之責任比例。從而，揆諸上開說明，原告等本件請
    求亦有民法第217條第1項規定適用，而原告為許家銘之父母
    ，為系爭車禍之間接被害人，亦應負擔許家銘之過失責任。
    而依上開規定減輕被告之賠償責任後，原告許峻肇本得向被
    告請求之金額為2,689,229元，原告羅紅春本得向被告請求
    之金額為3,401,986元，經計算過失比例後，被告所應賠償
    原告許峻肇之金額為1,344,615元（計算式：2,689,229元×5
    0％＝1,344,615元，元以下四捨五入）；被告所應賠償原告羅
    紅春之金額為1,700,993元（計算式：3,401,986元×50％＝1,7
    00,993元）。
㈦、末按保險人依本法規定所為之保險給付，視為被保險人損害
    賠償金額之一部分，被保險人受賠償請求時，得扣除之，強
    制汽車責任保險法第32條定有明文。該條規定係因保險人之
    給付乃由於被保險人支付保險費所生，性質上屬於被保險人
    賠償責任之承擔或轉嫁，自應視為加害人或被保險人損害賠
    償金額之一部分，為避免受害人雙重受償，渠等於受賠償請
    求時，自得扣除之。原告許峻肇已領取強制險保險金理賠金
    額是100萬，原告羅紅春已領取強制險保險金理賠金額1,004
    ,672元，為兩造所不爭執，依上規定，是於被告受賠償請求
    時，得全額扣除，經扣除該保險給付後，原告許峻肇得請求
    之金額為344,615元（計算式：1,344,615-1,000,000元=344
    ,615）；被告所應賠償原告羅紅春之金額為696,321元（計
    算式：1,700,993-1,004,672=696,321）。
五、從而，原告依侵權行為之法律關係，請求：㈠被告應給付原
    告許峻肇344,615元、原告羅紅春696,321元，及自起訴狀繕
    本送達之翌日即111年3月23日起至清償日止，按年利率百分
    之5計算之利息。又原告之訴既經駁回，其假執行之聲請即
    所附麗，應併駁回之。
六、本件事證已臻明確，兩造其餘攻擊防禦方法及所提之證據，
    核與判決結果無影響，毋庸再予一一論述，附此敘明。被告
    雖聲請勘驗監視器、鑑定本件之肇事責任、調閱救護車之出
    勤紀錄及工作日記、完整護理紀錄等，然均不影響本件之認
    定，而無調查之必要，應予駁回。
七、訴訟費用負擔之依據：民事訴訟法第79條。
中　　華　　民　　國　　111 　年　　11　　月　　25　　日
                  臺灣新北地方法院板橋簡易庭
                      法      官 許珮育
以上正本係照原本作成。
如不服本判決，應於送達後20日內，向本院提出上訴狀並表明上
訴理由，如於本判決宣示後送達前提起上訴者，應於判決送達後
20日內補提上訴理由書（須附繕本）。
中　　華　　民　　國　　111 　年　　11　　月　　25　　日
                      書  記  官 吳昌穆